【裁判字號】    99,簡上,353
【裁判日期】    991214
【裁判案由】    竊盜
【裁判全文】
臺灣臺南地方法院刑事判決             99年度簡上字第353號
上  訴  人  曾振福
即  被  告
上列上訴人即被告因竊盜案件，不服本院中華民國99年7月30日
99年度簡字第1897號第一審刑事簡易判決（聲請簡易判決處刑案
號：99年度偵字第9311號），提起上訴，被告於本院審理進行中
，就被訴事實為有罪之陳述，經本院管轄之第二審合議庭裁定進
行簡式審判程序，判決如下：
    主  文
上訴駁回。
曾振福緩刑貳年。
    事實及理由
一、按本件上訴人即被告曾振福所犯為死刑、無期徒刑、最輕本
    刑3年以上有期徒刑以外之罪，亦非屬高等法院管轄之第一
    審案件，其於本院審理中，就被訴事實為有罪之陳述，經告
    知簡式審判程序之旨，並聽取檢察官及被告之意見後，本院
    合議庭依刑事訴訟法第364條、第273條之1第1項裁定進行簡
    式審判程序，是本案之證據調查，依同法第273條之2規定，
    不受同法第159條第1項、第161條之2、第161條之3、第163
    條之1，及第164條至第170條所規定證據能力認定及調查方
    式之限制，合先敘明。
二、本案經本院審理結果，認第一審簡易判決對被告論以刑法第
    321條第1項第2款之共同踰越牆垣竊盜罪，並援引刑事訴訟
    法第449條第1項前段、第454條第2項，刑法第28條、第321
    條第1項第2款、第41條第1項前段，刑法施行法第1條之1等
    規定，逕以簡易判決就被告所犯上開之罪量處有期徒刑6月
    ，並諭知易科罰金之折算標準，其認事用法並無違誤，量刑
    亦無不當，應予維持，並引用第一審簡易判決及檢察官聲請
    簡易判決處刑書記載之事實、證據及理由（如附件）。
三、被告上訴意旨僅稱其與告訴人蔡榮達已達成和解，而未指摘
    原審判決有任何認事用法違背法令之處，原審判決認事用法
    既無違誤，量刑亦稱妥適，業如前述，認被告提起上訴，為
    無理由，應予駁回。末查被告無前科，有臺灣高等法院被告
    前案紀錄表1份在卷可稽，其因一時思慮未周，致罹此罪名
    ，犯後坦承犯罪，尚有悔意，且被告於原審判決後已與告訴
    人達成和解協議，有臺南縣仁德鄉調解委員會99年8月17日
    99 年民調字第58號調解筆錄1份在卷可按。另告訴人亦於本
    院電詢時稱伊願原諒被告，且已與被告達成和解等語，有本
    院99年9月29日上午9時55分電話紀錄表1份附卷可佐，則被
    告經此起訴偵、審程序及刑之宣告之教訓，已足促其警惕，
    信無再犯之虞。因此，本院認上開宣告之刑，以暫不執行為
    適當，爰宣告緩刑2年，以啟自新。
據上論斷，應依刑事訴訟法第455條之1第1項、第3項、第364條
、第273條之1第1項、第373條、第368條，刑法第74條第1項第1
款，判決如主文。
本案經檢察官蘇榮照到庭執行職務
中    華    民    國    99    年    12    月    14    日
                  刑事第七庭    審判長法  官  林逸梅
                                      法  官  蔡盈貞
                                      法  官  莊政達
以上正本證明與原本無異。
本件不得上訴。
                                      書記官  吳昕韋
中    華    民    國    99    年    12    月    17    日

司法院資訊處製作；財團法人民間司法改革基金會備份。
